【裁判字號】    92,易,51
【裁判日期】    920911
【裁判案由】    竊盜
【裁判全文】
臺灣花蓮地方法院刑事判決                            九十二年度易字第五一號
    公  訴  人  臺灣花蓮地方法院檢察署檢察官
    被      告  甲○○
    輔  佐  人  戊○○
    即被告之母
右列被告因竊盜案件，經檢察官聲請簡易判決處刑（九十一年度偵字第二一三九號）
及移
易程序，移由本院刑事庭改依通常程序審理，本院判決如左：
    主  文
甲○○連續攜帶兇器竊盜，處有期徒刑肆月，如易科罰金，以佰元折算壹日。並於
刑之執行完畢或赦免後，令入相當處所，施以監護壹年。
    事  實
一、甲○○基於意圖為自己不法所有之概括犯意，先於民國九十一年八月二十七日凌
    晨四時四十分許，以隨手拾得足供兇器使用之石頭，擊破丙○○停放在花蓮縣花
    蓮市○○○街一０三號前，車號Ｕ八—０００八號自用小客車右後側三角形車窗
    玻璃（毀損部分未據告訴），再持拾得之鐵製天線綁上鄰居潘建龍所有之手電筒
    伸入車中探知車內財物後，徒手開啟車門進入車中，竊取丙○○所有新臺幣（下
    同）三百十八元、日幣一元、美金一角、打火機四個、佛珠二串及行動電話耳機
    一副。嗣為警當場查獲，並扣得繫有手電筒之鐵製天線一支。甲○○復於同年月
    二十九日夜間六時三十分許，在花蓮縣花蓮市○○路二十九號榮民之家，未經同
    意侵入乙○○居住之第三十一號房間，竊取乙○○所有置於桌上之五十元硬幣九
    枚、十元硬幣三十枚以及一元硬幣一枚，共計七百五十一元。甲○○於得手後離
    去現場之際，即遭與乙○○同住之王朝坤及榮民之家職員屈伸發現制止，並報警
    處理。
二、案經花蓮縣警察局花蓮分局報請臺灣花蓮地方法院檢察署檢察官偵查聲請簡易判
    決處刑及移送併辦。
    理  由
一、右開事實，業據被告甲○○於偵、審及警訊時坦承不諱，核與被害人丙○○、乙○○指訴失竊情節相符，並經證人王朝坤、屈伸供證屬實，且有贓證物品領據、
    照片、竊盜案件現場勘查紀錄表、九十一年花蓮地區日出日沒時刻表等件附卷可
    證，被告犯行足堪認定。
二、按所謂兇器，其種類並無限制，凡客觀上足對人之生命、身體、安全構成威脅，
    具有危險性之兇器均屬之，最高法院著有七十九年臺上字第五二五三號判例可資
    參照。經查扣案之繫有手電筒之鐵製天線，依其形狀觀之，於客觀上並不足以對
    人之生命、身體、安全構成威脅，應非刑法第三百二十一條第一項第三款所指之
    兇器，公訴人認屬兇器，尚有未洽。惟被告上揭用以擊破車窗之石頭，於客觀上
    卻已足對人之生命、身體、安全構成威脅，應論以兇器。核被告所為，係犯刑法
    第三百二十一條第一項第一款之夜間侵入住宅竊盜罪、第三款之攜帶兇器竊盜罪
    。其先後二次犯行，時間緊接，觸犯基本構成要件相同之罪，顯係基於概括犯意
    為之，應依連續犯規定論以情節較重之攜帶兇器竊盜罪，並依法加重其刑。又被
    告辯稱其有精神方面之疾病，經鑑定後認被告「在犯案過程時，已明顯受吸膠影
    響，導致精神恍惚、幻覺、行為無法控制，至少已達精神耗弱以上」，此有國軍
    花蓮總醫院精專字號第０七五一號司法鑑定報告書附卷可稽。是被告於本件犯罪
    時，應已達精神耗弱之程度，而對於外界事物之判斷能力，較普通人之平均程度
    顯有減退；復參酌被告確有長期精神科疾病之病歷，國軍花蓮總醫院醫勤字第０
    九二０００一六六四號函暨所附病歷亦可為證，本院因認得依刑法第十九條第二
    項規定，減輕其刑，並依法先加後減。爰審酌被告之品行並非惡劣、犯罪手段及
    所生危害亦非嚴重、智識程度因精神疾病而較常人為差、犯罪後態度良好等一切
    情狀，量處如主文所示之刑，並諭知易科罰金之折算標準。此外，據前開鑑定報
    告書對於被告精神狀況之評估建議，本院認被告確有施以保安處分之必要，而依
    刑法第八十七條第二項規定，宣告於刑之執行完畢或赦免後，令入相當處所，施
    以監護一年。至於供犯罪所用之石頭，未據扣案，且非被告所有，而扣案之繫有
    手電筒之鐵製天線，亦非被告所有，均經其供述在卷，爰不予宣告沒收。
據上論結，應依刑事訴訟法第二百九十九條第一項前段，刑法第五十六條、第三百二
十一條第一項第三款、第四十一條前段、第十九條第二項、第八十七條第二項，罰金
罰鍰提高標準條例第二條，判決如主文。
本案經檢察官丁○○到庭執行職務
中      華      民      國      九十二    年      九    月    十一      日
                                臺灣花蓮地方法院刑事第一庭
                                    審判法法官  賴  淳  良
        法官  鄭  光  婷
                                          法官  余  明  賢
右正本證明與原本無異。
如對本判決不服，應於送達後十日內，向本院提出上訴狀。（應抄附繕本）告訴人或
被害人如對於本判決不服者，應具備理由請求檢察官上訴，其上訴期間之計算係以檢
察官收受判決正本之日期為準。
                                    法院書記官
中      華      民      國      九十二    年      九    月    十五      日
附錄本判決論罪之法律條文：
刑法第三百二十一條第一項第三款：
犯竊盜罪而有左列情形之一者，處六月以上五年以下有期徒刑：
三、攜帶兇器而犯之者。


司法院資訊處製作；財團法人民間司法改革基金會備份。
